# 请教“”企业代建政府项目，向政府支付项目收益“的会计处理

提问人：低调一点 时间：2019-04-22 09:18:31
请教陈版：最近一家国企作为业主承建了当期的一个光伏项目，当时依据的是县政府的一份会议纪要。政府专项付款 1000 万元，企业作为收入确认了。因现在项目建设完成，开始取得收入了。企业对发电收入、成本专项核算。政府要求企业将该项目的利润全额上缴财政，并且是永久性的。请问这部分上缴利润的账务处理，应如何进行？

回答人：chenyiwei
“政府要求企业将该项目的利润全额上缴财政，并且是永久性的” 表明该光伏电站不能为本企业带来未来经济利益流入，不能确认为本企业的资产。相应地，该光伏电站的收入、成本等也全部在账外核算，不纳入本企业的财务报表。